# 陈版关于股份支付中操作问题

提问人：zouyin1234 时间：2018-01-08 10:46:50
股份支付时，企业为获取职工或其他方服务，其他方如果存在供应商的情况，是否有特殊的规定？

回答人：chenyiwei
处理原则相同。但如果以自身股份为对价换取供应商提供的商品或服务，则可能可以以该商品或服务的公允价值来对该股份支付进行计量（如果难以确定所授予权益工具的公允价值）。这一点可能与授予员工的股份支付有细微差异。

提问人：zouyin1234 时间：2018-01-09 09:04:57
陈版，谢谢！ 就是处理原则并不区分对象是吧

回答人：chenyiwei
是。